臺灣臺北地方法院刑事簡易判決　　　　 100年度簡字第2248號
公　訴　人　臺灣臺北地方法院檢察署檢察官
被　　　告　吳振銘
　　　　　　王大正
上列被告因違反護照條例案件，經檢察官提起公訴（99年度偵字
第23230、24347、27103、28001號），經被告自白犯罪，本院認
宜以簡易判決處刑，爰不經通常審判程序，逕以簡易判決處刑如
下：
    主      文
吳振銘共同犯行使偽造護照罪，共柒罪，各處有期徒刑參月，如
易科罰金，均以新臺幣壹仟元折算壹日，均併科罰金新臺幣壹萬
元，如易服勞役，各以新臺幣壹仟元折算壹日。各扣案附表編號
3、5、12至13、17、21至24所示之物均沒收。應執行有期徒刑伍
月，如易科罰金，以新臺幣壹仟元折算壹日，併科罰金新臺幣貳
萬元，如易服勞役，以新臺幣壹仟元折算壹日。並免其有期徒刑
肆月之執行。緩刑貳年。扣案附表編號3、5、12至13、17、21至
24所示之物均沒收。
王大正共同犯行使偽造護照罪，共柒罪，均累犯，各處有期徒刑
肆月，如易科罰金，均以新臺幣壹仟元折算壹日，均併科罰金新
臺幣貳萬元，如易服勞役，各以新臺幣壹仟元折算壹日。各扣案
附表編號3、5、12至13、17、21至24所示之物均沒收。應執行有
期徒刑捌月，如易科罰金，以新臺幣壹仟元折算壹日，併科罰金
新臺幣伍萬元，如易服勞役，以新臺幣壹仟元折算壹日。並免其
有期徒刑柒月之執行。扣案附表編號3、5、12至13、17、21至24
所示之物均沒收。
    事實及理由
一、本案犯罪事實、證據，引用附件檢察官起訴書記載，事實部
    分補充：王大正於(1)民國84年因偽造文書、偽造有價證券案
    件，經本院83年度訴字第2072號判決依序處有期徒刑1年、3
    年6月，並定應執行有期徒刑3年10月確定。(2)84年復因懲治
    盜匪條例案件，經臺灣高等法院84年度上訴字第2474號判決
    處有期徒刑8年，嗣經最高法院84年度台上字第5598號判決
    駁回上訴確定。上開(1)、(2)之罪嗣經臺灣高等法院97年度聲
    字第493號裁定減刑並定應執行有期徒刑11年4月，於92年2
    月20日縮短刑期假釋出監，假釋期間付保護管束至96年12月
    11日屆滿，期滿未經撤銷假釋，視為執行完畢。證據部分補
    充：被告吳振銘、王大正（下稱被告2人）於本院之自白。
二、按犯罪之行為或結果，有一在中華民國領域內者，為在中華
    民國領域內犯罪，刑法第4條定有明文。次按依犯罪之態樣
    ，牽連犯、連續犯之裁判上一罪，或接續犯、繼續犯、吸收
    犯（吸收關係）等實質上一罪之案件，有全部一部關係，而
    有一在中華民國境內為之者，即應適用我國刑法處罰；再依
    犯罪之參與型態，有1人單獨為之，有2人以上為之者，若2
    人以上共犯牽連犯之裁判上一罪，或共犯實質上一罪，其所
    犯之罪復有全部一部情形，且有一部在國內一部在國外為之
    ，亦應有刑法第4條適用，而中華民國憲法第4條明文：「中
    華民國領土，依其固有之疆域，非經國民大會之決議，不得
    變更之。」，而國民大會至今亦未為變更領土之決議；中華
    民國憲法增修條文第11條復規定：「自由地區與大陸地區間
    人民權利義務關係及其他事務之處理，得以法律為特別之規
    定。」，並參酌臺灣地區與大陸地區人民關係條例第2條第2
    款、第75條依序規定：「大陸地區：指臺灣地區以外之中華
    民國領土」、「在大陸地區或在大陸船艦、航空器內犯罪，
    雖在大陸地區曾受處罰，仍得依法處斷」，均揭示大陸地區
    仍屬我中華民國領土，基此，大陸地區現雖因事實上障礙為
    我國主權所不及，但在大陸地區犯罪，仍應受我國法律處罰
    ，即明示大陸地區猶屬我國領域，並未對其放棄主權（最高
    法院85年度臺上字第3263號判決、94年度臺上字第6619號判
    決、90年度臺上字第705號判決意旨參照）。經查，被告2人
    之部分犯罪行為係在臺灣，故我國自有刑事審判權，先予敘
    明。
三、(一)核被告2人所為，就起訴書附表編號1-7犯行部分，均係犯
      護照條例第24條第2項、第1項行使偽造護照罪。被告2人
      與郭吉聖、馬清華、吳貞、黃國泰、鍾恒聞、林敏生、
      邱崑源（此7人業經判決確定）、王亮棕（另經簡易判決
      處刑）、趙振文、翁齊騰（此2人經本院通緝）、大陸地
      區綽號「阿光」、「阿真」姓名不詳成年男子間就上揭犯
      行，有犯意聯絡及行為分擔，均係共同正犯。被告2人所
      犯起訴書附表編號1-7犯行，犯意各別，行為互殊，應分
      論併罰。被告王大正於(1)84年因偽造文書、偽造有價證券
      案件，經本院83年度訴字第2072號判決依序處有期徒刑1
      年、3年6月，並定應執行有期徒刑3年10月確定。(2)84年
      復因懲治盜匪條例案件，經臺灣高等法院84年度上訴字第
      2474號判決處有期徒刑8年，嗣經最高法院84年度台上字
      第5598號判決駁回上訴確定。上開(1)、(2)之罪嗣經臺灣高
      等法院97年度聲字第493號裁定減刑並定應執行有期徒刑1
      1年4月，於92年2月20日縮短刑期假釋出監，假釋期間付
      保護管束至96年12月11日屆滿，期滿未經撤銷假釋，視為
      執行完畢，有臺灣高等法院被告前案紀錄表可按。其前受
      徒刑執行完畢，5年以內故意再犯本案有期徒刑以上之罪
      ，均為累犯，各應依刑法第47條第1項加重其刑。
    (二)爰審酌被告吳振銘無前科：被告王大正78年因竊盜、83年
      因偽造文書、偽造有價證券、84年因違反妨害兵役條例、
      懲治盜匪條例、85年因竊盜，均經法院判處罪刑確定，有
      渠等臺灣高等法院被告前案紀錄表在卷為證；渠等所為固
      妨害我國護照管理之正確性、紊亂入出境秩序，然於本院
      準備程序均供認不諱之犯後態度，堪認尚有逡悔之意；兼
      衡被告吳振銘國小畢業、被告王大正大學畢業智識程度之
      犯罪動機、目的、手段、生活狀況及其上開所為之危害程
      度、利得數額、被告2人與其他共同正犯分工情形，暨經
      濟情況均欠佳等一切情狀，分別量處如主文所示之刑，並
      依序就有期徒刑、罰金部分，各諭知易科罰金、易服勞役
      折算標準，再定應執行刑，併諭知易科罰金、易服勞役折
      算標準。又98年12月30日修正公布前刑法第41條第8項，
      固規定數罪併罰，其應執行之刑未逾6月者，亦適用同條
      第1項規定，即數罪併罰應執行刑逾6月者，不得諭知易科
      罰金。惟該項規定業經司法院大法官於98年6月19日公布
      釋字第662號解釋宣告違憲，並自該解釋公布日起失其效
      力，是於98年12月30日修正公布、於99年1月1日施行之刑
      法第41條第1項前段、第8項依序規定：「犯最重本刑為五
      年以下有期徒刑以下之刑之罪，而受六月以下有期徒刑或
      拘役之宣告者，得以新臺幣一千元、二千元或三千元折算
      一日，易科罰金」、「第一項至第四項及第七項之規定，
      於數罪併罰之數罪均得易科罰金或易服社會勞動，其應執
      行之刑逾六月者，亦適用之」，是被告王大正所犯起訴書
      附表編號1至7之罪，經本院定應執行刑後，仍得諭知易科
      罰金折算標準，而被告2人行為後（起訴書附表編號1犯行
      部分），刑法第41條於98年12月30日經總統公布修正，自
      99年1月1日生效，因該次修正係屬檢察官執行時所應處理
      事項，非刑罰法律有變更，自無庸比較新舊法，應逕適用
      修正後刑法第41條規定，併予指明。
四、按同一行為在香港或澳門已經裁判確定者，仍得依法處斷。
    但在香港或澳門已受刑之全部或一部執行者，得免其刑之全
    部或一部之執行，香港澳門關係條例第44條定有明文。又依
    刑法第9條但書規定，在外國已受刑之全部或一部執行者，
    得免其刑之全部或一部之執行者，應於判決主文宣告之（最
    高法院70年度臺上字第1480號、71年度臺上字第5445號判決
    意旨參照），是依香港澳門關係條例第44條但書規定，免其
    刑之全部或一部之執行者，亦應同此處理。查被告吳振銘、
    王大正曾因前述本案犯罪行為，經香港特別行政區法院判決
    監禁12個月確定，嗣被告王大正於99年10月1日入香港監獄
    服刑，於100年6月3日經釋放；被告吳振銘於99年10月5日入
    壁屋監獄服刑，於100年6月2日經釋放等情，有渠等本院筆
    錄、被告2人監禁通知書影本各1份在卷可稽（本院2卷第18
    頁背面、22頁、第84-85、86頁），足證被告吳振銘、王大
    正均因同一行為，業於香港受有期徒刑執行，參以渠等犯後
    坦承犯行，堪認尚有逡悔之心，諒經上揭審判及服刑教訓後
    ，當知警惕，本院乃依香港澳門關係條例第44條規定，各依
    序免其一部分即有期徒刑4、7月月之執行
五、末查被告吳振銘未曾因故意犯罪受有期徒刑以上刑之宣告，
    有上開前案紀錄表可按，因一時失慮致罹刑典，依其智識程
    度，諒經此偵審程序當知警惕，本院信無再犯之虞，而認前
    所宣告之刑，以暫不執行為適當，乃宣告緩刑2年，以勵自
    新。
六、扣案附表編號3、5、12-13、17、21-24所示之物，依序為被
    告鍾恒聞、邱崑源、吳貞、郭吉聖所有供本案犯罪所用之
    物，業據渠等供承在卷，因共同正犯相互間利用他人行為，
    以遂行其犯意實現，本於責任共同原則，關於沒收部分，就
    共犯間供犯罪所用之物，均應諭知沒收（最高法院90年度台
    上字第5478號判決參照），故依刑法第38條第1項第2款均宣
    告沒收。扣案附表編號1-2、4、11、14-16、18-20、25-31
    所示之物，查無證據係被告2人所有供本案犯罪所用之物，
    故不宣告沒收。
據上論斷，應依刑事訴訟法第449條第2項、第3項、第450條第1
項、第454條第2項，護照條例第24條第2項、第1項，刑法第11條
前段、第28條、第47條第1項、（修正後）第41條第1項前段、第
8項、第42條第3項前段、第51條第5款、第7款、第74條第1項第1
款、第38條第1項第2款，香港澳門關係條例第44條，逕以簡易判
決處刑如主文。
中    華    民    國   100    年    12    月     9    日
                    臺灣臺北地方法院刑事第4庭
                              法  官  陳琪媛
以上正本證明與原本無異。
如不服本判決應於收受送達後10日內向本院提出上訴書狀，並應
敘述具體理由；其未敘述上訴理由者，應於上訴期間屆滿後20日
內向本院補提理由書。
                              書記官  蔡文揚
中    華    民    國   100    年    12    月     9    日
附錄本案論罪科刑法條全文：
護照條例第24條
偽造、變造護照足以生損害於公眾或他人者，處5年以下有期徒
刑，併科新臺幣50萬元以下罰金。
行使前項文書者，亦同。
將護照交付他人或謊報遺失以供他人冒名使用者，處5年以下有
期徒刑、拘役或科或併科新臺幣10萬元以下罰金。
附表：
┌──┬────────┬──┬───┬───────┬────┐
│編號│物品名稱        │數量│持有人│備註          │沒收與否│
├──┼────────┼──┼───┼───────┼────┤
│ 1  │anycall行動電話 │1支 │林敏生│臺灣臺北地方法│不沒收  │
│    │（IMEI：00000000│    │      │院檢察署99年度│        │
│    │00000000）      │    │      │偵字第27103號 │        │
│    │                │    │      │卷（下稱偵卷）│        │
│    │                │    │      │第34頁背面    │        │
├──┼────────┼──┼───┼───────┼────┤
│ 2  │sim卡（門號0986-│1枚 │林敏生│偵卷第34頁背面│不沒收  │
│    │816172）        │    │      │              │        │
├──┼────────┼──┼───┼───────┼────┤
│ 3  │G-PLUS行動電話  │1支 │鍾恒聞│偵卷第26頁背面│沒收（依│
│    │(IMEI：000000000│    │      │              │據偵卷第│
│    │035031、00000000│    │      │              │20-21頁 │
│    │0000000，內含門 │    │      │              │供述）  │
│    │號0000-000000、0│    │      │              │        │
│    │000-000000sim卡 │    │      │              │        │
│    │各1枚)          │    │      │              │        │
├──┼────────┼──┼───┼───────┼────┤
│ 4  │motorola行動電話│1支 │邱崑源│偵卷第42頁背面│不沒收  │
├──┼────────┼──┼───┼───────┼────┤
│ 5  │邱崑源護照      │1本 │邱崑源│偵卷第42頁背面│沒收    │
├──┼────────┼──┼───┼───────┼────┤
│ 6  │邱崑源入境許可證│1張 │邱崑源│偵卷第42頁背面│不沒收  │
├──┼────────┼──┼───┼───────┼────┤
│ 7  │邱崑源結婚證書  │1本 │邱崑源│偵卷第42頁背面│不沒收  │
├──┼────────┼──┼───┼───────┼────┤
│ 8  │海基會結婚證明  │1本 │邱崑源│偵卷第42頁背面│不沒收  │
├──┼────────┼──┼───┼───────┼────┤
│ 9  │李福琴入出臺灣申│1本 │邱崑源│偵卷第42頁背面│不沒收  │
│    │請書            │    │      │              │        │
├──┼────────┼──┼───┼───────┼────┤
│ 10 │臺北至香港國泰航│1張 │邱崑源│偵卷第42頁背面│不沒收  │
│    │空機票存根      │    │      │              │        │
├──┼────────┼──┼───┼───────┼────┤
│ 11 │南竿至松山立榮航│1張 │邱崑源│偵卷第42頁背面│不沒收  │
│    │空機票收據      │    │      │              │        │
├──┼────────┼──┼───┼───────┼────┤
│ 12 │存摺（吳貞國泰│1本 │吳貞│偵卷第49頁    │沒收（依│
│    │世華銀行116-50-0│    │      │              │據偵卷第│
│    │00122-2帳戶）   │    │      │              │44頁供述│
│    │                │    │      │              │）      │
├──┼────────┼──┼───┼───────┼────┤
│ 13 │光碟片          │1片 │吳貞│偵卷第49頁    │沒收（依│
│    │                │    │      │              │據偵卷第│
│    │                │    │      │              │44頁供述│
│    │                │    │      │              │）      │
├──┼────────┼──┼───┼───────┼────┤
│ 14 │NOKIA行動電話（ │1支 │吳貞│偵卷第49頁    │不沒收  │
│    │IMEI：0000000000│    │      │              │        │
│    │27656，內含門號 │    │      │              │        │
│    │0000000000）    │    │      │              │        │
├──┼────────┼──┼───┼───────┼────┤
│ 15 │NOKIA行動電話（ │1支 │吳貞│偵卷第49頁    │不沒收  │
│    │IMEI：0000000000│    │      │              │        │
│    │58593，內含門號 │    │      │              │        │
│    │0000000000）    │    │      │              │        │
├──┼────────┼──┼───┼───────┼────┤
│ 16 │郭吉聖護照      │1本 │郭吉聖│偵卷第17頁    │不沒收  │
├──┼────────┼──┼───┼───────┼────┤
│ 17 │郭吉聖臺灣居民來│1本 │郭吉聖│偵卷第17頁    │沒收    │
│    │往大陸通行證（即│    │      │              │        │
│    │臺胞證）        │    │      │              │        │
├──┼────────┼──┼───┼───────┼────┤
│ 18 │郭吉聖臺新銀行存│1本 │郭吉聖│偵卷第17頁    │不沒收  │
│    │摺              │    │      │              │        │
├──┼────────┼──┼───┼───────┼────┤
│ 19 │郭吉聖國泰世華銀│1本 │郭吉聖│偵卷第17頁    │不沒收  │
│    │行存摺          │    │      │              │        │
├──┼────────┼──┼───┼───────┼────┤
│ 20 │郭吉聖土地銀行存│2本 │郭吉聖│偵卷第17頁    │不沒收  │
│    │摺              │    │      │              │        │
├──┼────────┼──┼───┼───────┼────┤
│ 21 │NOKIA行動電話（ │1支 │郭吉聖│偵卷第17頁    │沒收（依│
│    │IMEI：0000000-00│    │      │              │據偵卷第│
│    │632-45）        │    │      │              │8頁供述 │
│    │                │    │      │              │）      │
├──┼────────┼──┼───┼───────┼────┤
│ 22 │SANYO-G1000行動 │1支 │郭吉聖│偵卷第17頁    │沒收（依│
│    │電話（IMEI：3519│    │      │              │據偵卷第│
│    │0-000-000000）  │    │      │              │8頁）   │
├──┼────────┼──┼───┼───────┼────┤
│ 23 │長江A968黑色行動│1支 │郭吉聖│偵卷第17頁    │沒收（依│
│    │電話（IMEI：3596│    │      │              │據偵卷第│
│    │0-00000-0000）  │    │      │              │8頁供述 │
│    │                │    │      │              │）      │
├──┼────────┼──┼───┼───────┼────┤
│ 24 │sim卡（門號：   │7片 │郭吉聖│偵卷第17頁    │沒收（依│
│    │0000-000000、   │    │      │              │據偵卷第│
│    │0000-000000、   │    │      │              │8頁供述 │
│    │0000-000000、   │    │      │              │）      │
│    │0000-000000、   │    │      │              │        │
│    │0000000000000、 │    │      │              │        │
│    │0000000000、    │    │      │              │        │
│    │0000000000）    │    │      │              │        │
├──┼────────┼──┼───┼───────┼────┤
│ 25 │記事本          │2本 │郭吉聖│偵卷第17頁背面│不沒收  │
├──┼────────┼──┼───┼───────┼────┤
│ 26 │本票14萬元      │1張 │郭吉聖│偵卷第17頁背面│不沒收  │
├──┼────────┼──┼───┼───────┼────┤
│ 27 │支票35萬元      │7張 │郭吉聖│偵卷第17頁背面│不沒收  │
├──┼────────┼──┼───┼───────┼────┤
│ 28 │款項收支明細    │1張 │郭吉聖│偵卷第17頁背面│不沒收  │
├──┼────────┼──┼───┼───────┼────┤
│ 29 │楊福財護照影本  │3張 │郭吉聖│偵卷第17頁背面│不沒收  │
├──┼────────┼──┼───┼───────┼────┤
│ 30 │王智卿等人款項使│4張 │郭吉聖│偵卷第17頁背面│不沒收  │
│    │用明細及收據    │    │      │              │        │
├──┼────────┼──┼───┼───────┼────┤
│ 31 │郭吉聖大陸銀行交│3張 │郭吉聖│偵卷第17頁背面│不沒收  │
│    │易明細表        │    │      │              │        │
└──┴────────┴──┴───┴───────┴────┘